臺灣新北地方法院刑事判決
110年度審訴字第1407號
公  訴  人  臺灣新北地方檢察署檢察官
被      告  蘇惶雄




                    （另案於法務部○○○○○○○執行中，借提至同署臺北監獄臺北分監)
上列被告因違反毒品防制條例案件，經檢察官提起公訴（110年
度毒偵字第2682號、第3400號），因被告於準備程序中就被訴事
實為有罪之陳述，經告以簡式審判之旨，並聽取當事人之意見後
，經本院合議庭裁定由受命法官獨任進行簡式審判程序，判決如
下：
    主  文
蘇惶雄犯如附表所示之罪，各處如附表所示之刑及沒收。
    事  實
一、蘇惶雄前因施用毒品案件，經本院以108年度毒聲字第17號
    裁定送觀察、勒戒後，認無繼續施用毒品之傾向，已於民國
    108年5月8日執行完畢釋放出所，並由臺灣新北地方檢察署
    檢察官以108年度毒偵緝字第125號為不起訴處分確定。詎仍
    不知悔改，分別為下列犯行：
  ㈠於前開觀察、勒戒執行完畢釋放後3年內，基於施用第二級毒
    品之犯意，於109年12月7日20時許，在新北市○○區○○路0段0
    00巷00○0號3樓居處，以將第二級毒品甲基安非他命放置玻
    璃球吸食器內燒烤吸食煙霧之方式，施用第二級毒品甲基安
    非他命1次。嗣於109年12月8日17時51分許，為警持臺灣臺
    北地方法院所核發之搜索票至上址居處執行搜索，當場扣得
    其與賴亞瑄共同持有之殘渣袋8個、吸食器1組、玻璃球2顆
    、吸管1支及蘇惶雄所有之分裝袋1批及電子磅秤1臺，並經
    警方徵其同意採集尿液送驗結果，呈安非他命及甲基安非他
    命陽性反應。
  ㈡另基於施用第一級毒品海洛因及第二級毒品甲基安非他命之
    犯意，於110年4月1日某時許，在新北市新店區安坑某旅館
    ，以將海洛因及甲基安非他命一同置入玻璃球吸食器內燒烤
    吸食煙霧之方式，混合施用海洛因及甲基安非他命1次。嗣
    於110年4月2日21時30分許，在新北市中和區連城路523巷口
    前，因另案通緝為警逮捕，並扣得其與賴亞瑄共同持有之第
    一級毒品海洛因1包（驗餘淨重0.54公克，起訴書贅載另有1
    包無法定毒品成分之粉末〈驗餘淨重3.34公克〉）、吸食器1
    組等物，經其同意後，為警採集其尿液送驗結果，呈嗎啡、
    安非他命、甲基安非他命陽性反應。
二、案經臺北市政府警察局刑事警察大隊報告臺灣臺北地方檢察
    署陳請臺灣高等檢察署檢察長令轉臺灣新北地方檢察署檢察
    署偵辦、新北市政府警察局中和分局報告臺灣新北地方檢察
    署檢察署檢察官偵查起訴。
    理  由
一、訊據被告蘇惶雄對於上揭犯行均坦承不諱，並有卷附臺北市
    政府警察局偵辦毒品案件尿液檢體委驗單、台灣尖端先進生
    技醫藥股份有限公司109年12月25日出具之濫用藥物檢驗報
    告（檢體編號：116055號）、臺北市政府警察局刑事警察大
    隊搜索扣押筆錄暨扣押物品目錄表各1份（事實一、㈠）、勘
    察採證同意書、新北市政府警察局受採集尿液檢體人姓名及
    檢體編號對照表、台灣檢驗科技股份有限公司110年4月20日
    出具之濫用藥物檢驗報告(檢體編號：E0000000號) 、新北
    市政府警察局中和分局搜索扣押筆錄暨扣押物品目錄表、法
    務部調查局濫用藥物實驗室110年9月30日調科壹字第110230
    11420號鑑定書各1份（事實一、㈡）在卷可稽。被告之自白
    與事實相符，本件事證明確，被告犯行堪以認定，應依法論
    科。 
二、論罪科刑：
  ㈠核被告就事實一、㈠所為，係犯毒品危害防制條例第10條第2
    項之施用第二級毒品罪；事實一、㈡所為，係犯毒品危害防
    制條例第10條第1項之施用第一級毒品罪及同條例第10條第2
    項之施用第二級毒品罪。被告就事實欄一、㈠施用前後非法
    持有甲基安非他命及事實欄一、㈡施用前後非法持有海洛因
    、甲基安非他命之行為，為施用毒品之當然手段，應為施用
    毒品之行為所吸收，均不另論罪。
　㈡被告就事實欄一、㈡之行為，乃係以一施用行為同時觸犯施用
    第一級毒品罪及施用第二級毒品罪，為想像競合犯，依刑法
    第55條之規定，應從一重之施用第一級毒品罪論處。
  ㈢被告所犯上開2罪，犯意、行為各別，應予分論併罰。
  ㈣爰審酌被告施用毒品而不思悔改，品行不端，意志力薄弱，
    其施用毒品經觀察勒戒後，仍無法斷絕施用毒品惡習，漠視
    國家對於杜絕毒品犯罪之法令禁制，所為殊值非難，惟念其
    施用毒品所生之危害，實以自戕身心健康為主，對於他人生
    命、身體、財產等法益，尚無明顯重大實害，兼衡施用毒品
    者具有「病患性犯人」之特質，暨其素行、犯罪之動機、目
    的、手段，暨犯罪後坦承犯行，態度尚可，自陳高中肄業之
    教育程度、入監服刑前從事金屬帷幕牆、月收入約新臺幣（
    下同）6萬元、需扶養父母親之家庭經濟狀況等一切情狀，
    分別量處如主文所示之刑，並就附表編號1(事實一、㈠) 諭
    知易科罰金之折算標準。
三、沒收及沒收銷燬：
  ㈠扣案之分裝袋1批及電子磅秤1臺，係被告所有供犯罪所用之
    物，業據被告供承在卷，爰依刑法第38條第2項之規定宣告
    沒收。
  ㈡至扣案之第一級毒品海洛因1包（驗餘淨重0.54公克），雖係
    違禁物，及另扣得之殘渣袋8個、吸食器2組、玻璃球2顆、
    吸管1支，然因上開物品為賴亞瑄另案涉嫌施用毒品案件之
    重要證物，業據檢察官於本案起訴書載明「不另再聲請宣告
    沒收」等語，且於他案聲請沒收之，有臺灣新北地方檢察署
    檢察官110年度毒偵字第2682號、第3400號起訴書在卷可參
    ，為避免影響他案審理程序，本案自不予宣告沒收或沒收銷
    燬之，附此敘明。 
據上論斷，應依刑事訴訟法第273條之1第1項、第299條第1項前
段，毒品危害防制條例第10條第1項、第2項，刑法第11條、第55
條、第41條第1項前段、第38條第2項，判決如主文。
本案經檢察官彭毓婷提起公訴，檢察官盧祐涵到庭執行職務。
中　　華　　民　　國　　111 　年　　2 　　月　　10　　日
                  刑事第二十五庭  法  官  王綽光

上列正本證明與原本無異。
如不服本判決，應於判決送達後20日內敘明上訴理由，向本院提
出上訴狀 (應附繕本) ，上訴於臺灣高等法院。其未敘述上訴理
由者，應於上訴期間屆滿後20日內向本院補提理由書「切勿逕送
上級法院」。
                                  書記官  王嘉蓉
中　　華　　民　　國　　111 　年　　2 　　月　　14　　日
附錄本件論罪科刑法條全文：
毒品危害防制條例第10條
施用第一級毒品者，處六月以上五年以下有期徒刑。
施用第二級毒品者，處三年以下有期徒刑。
【附表】
編號 犯罪事實 宣告刑 1 如事實欄一、㈠所示之事實 蘇惶雄施用第二級毒品，處有期徒刑參月，如易科罰金，以新臺幣壹仟元折算壹日。扣案之分裝袋壹批、電子磅秤壹臺，均沒收之。 2 如事實欄一、㈡所示之事實 蘇惶雄施用第一級毒品，處有期徒刑捌月。